臺灣臺南地方法院民事判決
111年度親字第41號
原      告  甲○○  住○○市○○區○○路000巷00號

被      告  乙○○
兼  法  定
代  理  人  丙○○

上列當事人間請求否認子女事件，本院於民國111年11月21日言
詞辯論終結，判決如下：
    主      文
一、確認被告甲○○非原告自被告乙○○受胎所生之婚生子女。
二、訴訟費用新臺幣3,000元由原告負擔。
    事實及理由
一、原告主張：原告與被告乙○○於民國106年1月23日結婚，於10
    6年12月28日協議離婚，惟原告於107年10月11日生下一子即
    被告甲○○，雖經推定為被告乙○○之婚生子女，然被告甲○○非
    原告自被告乙○○受胎所生，而係原告與訴外人王信凱所生，
    爰依民法第1063條第2項之規定提起本件訴訟，並聲明：如
    主文第1項所示。
二、被告則以：被告甲○○確實不是原告自被告乙○○受胎所生等語
    。
三、得心證之理由：
（一）按從子女出生日回溯第181日起至第302日止，為受胎期間
      ；妻之受胎，係在婚姻關係存續中者，推定其所生子女為
      婚生子女；前項推定，夫妻之一方或子女能證明子女非為
      婚生子女者，得提起否認之訴；前項否認之訴，夫妻之一
      方自知悉該子女非為婚生子女，或子女自知悉其非為婚生
      子女之時起2年內為之，但子女於未成年時知悉者，仍得
      於成年後2年內為之。民法第1062條第1項、第1063條分別
      定有明文。
（二）原告主張之上情，業據其提出戶籍謄本、博微生物科技股
      份有限公司出具之DNA基因圖譜型別分析報告等件附卷為
      憑，經核閱該報告之結論略以：「送檢註明為王信凱與甲
      ○○之檢體，其相對應之各DNA型別均無不符，故不排除一
      親等直系親緣關係之機率為99.00000000%」等語，足認原
      告主張被告甲○○並非其自被告乙○○受胎所生乙情為真實，
      又原告提起本件訴訟未逾上開法定期間，則原告請求確認
      被告甲○○非原告自被告乙○○受胎所生之婚生子女，為有理
      由，應予准許。
四、原告提起本件否認子女之訴，被告到庭未爭執或否認前揭事
    實，被告之行為依本件訴訟程度，係為伸張或防衛權利所必
    要，本件訴訟費用應有民事訴訟法第81條第2款規定之適用
    ，應命由原告負擔全部訴訟費用，以符公平。
五、訴訟費用負擔之依據：家事事件法第51條，民事訴訟法第81
    條第2款、第87條第1項。        
中　　華　　民　　國　　111 　年　　11　　月　　30　　日
                  家事法庭  法  官  游育倫
以上正本係照原本作成。
如對本判決上訴須於判決送達後20日內向本院提出上訴狀(附具
繕本)，並應繳納上訴費用。
中　　華　　民　　國　　111 　年　　11　　月　　30　　日
                            書記官  李鎧安